Inventaris van het archief van de familie Berg, 1338-1977
Nationaal Archief, Den Haag
- Hoofdafdeling I: Archiefbescheiden van leden van de familie Berg en van leden van verwante families afzonderlijk, en archiefbescheiden aangaande de familie in haar geheel of meer familieleden tezamen
  - STUKKEN AANGAANDE DE FAMILIE IN HAAR GEHEEL OF MEER FAMILIELEDEN TE ZAMEN, II.
    - STUKKEN BETREFFENDE BIJZONDERE ONDERWERPEN, B.
      - HEERLIJKHEID VAN DUSSEN-MUILKERK (1338-1955), 2.b
        - VARIA, b.3.
          - Stukken afkomstig of vermoedelijk afkomstig van Dirk Elemans of zijn bloed- of aanverwanten, b.3.1.
            - Manuaal van de verponding in Raamsdonk, 1669; 824; 1 deel
            - Verwerving van stukken betreffende of mede betreffende bezittingen buiten het ambacht Dussen-Muilkerk, 825-836
              De hier opgenomen stukken, die alle de overdracht van onroerend goed betreffen, hebben vermoedelijk gediend als retroacta bij aankomsttitels van onderdelen van de omvangrijke en gespreide bezittingen van de families Elemans en De Sel.
              - KLUNDERT (Niervaart). Akte van schuldbekentenis van Jacob Isaacsz. van Sweebrugge, ten overstaan van schepenen, voor de beheerders van de nalatenschap van Erasmus Paludamus, in leven predikant te Zevenbergen, inzake de kooppenningen van grond, 1675, met dorsale aantekeningen omtrent de betaling, 1675-1676.1675, 825; 1 stuk
                De akte is gecancelleerd en daardoor is een gedeelte verloren gegaan.
              - KLUNDERT (Niervaart). Akte van overdracht door Johannes Verheul, gerechtsbode, ten overstaan van baljuw en schepenen, aan Corstiaan Coesermans, kleermaker, van de helft van een huis op de hoek van de Wester-Voorstraat, genaamd "het Hof van Holland", waarvan deze de andere helft reeds bezit, met dorsale en marginale kwitanties, 1696-1698, 1695, 826; 1 stuk
              - RAAMSDONK. Akten van overdracht ten overstaan van schout en schepenenheemraden, 1641-1705, 827-829; 3 charters
                - Akte van overdracht door Wouter Jansz., schout in Groot-Waspik, van een perceel land aan Ans (sic) Huybrechtsz., 1641, 827
                - Akte van overdracht namens de erfgenamen van Adriaan Moleschot en zijn echtgenote Maria Beyens, van de oostelijke helft van een perceel land aan Cornelis Antonis Bastiaansen, die de andere helft reeds bezit, 1692, 828
                - Akte van overdracht door de weduwe van Peter Dorrenboom van een vijfde part in de helft van een perceel hooiland, in de Werf-kampen, aan Johan Elemans, 1705, 829
              - STOLKWIJK. Akte van overdracht door erfgenamen van Gerrit Klaasz. Blonk, ten overstaan van schout en gezworenen, van de helft van een stuk wei- en hooiland, twee morgen groot, aan Cornelis Puts, 1764, 830; 1 charter
              - ZEVENBERGEN. Akte van overdracht door de erfgenamen van Adriaan Cornelisz. van Male, ten overstaan van schepenen, van een erf aan de Lege Noordstraat aan Johan van Lantschoten, 1637, 831; 1 charter
              - Beheer van stukken betreffende of mede betreffende bezittingen buiten het ambacht Dussen-Muilkerk, 832-836
                - Journaal van Adrianus de Sel, met bijlage, 1797. ca. 1760-1797, 832; 1 deel en 1 stuk
                - Rekening ingekomen bij Dirk Elemans, 1804, 833; 1 stuk
                - Aantekeningen betreffende de verkoop van weilanden, voornamelijk te Meeuwen. Klad, 1808, 834; 1 stuk
                - Stukken betreffende het beheer van de bezittingen van Maria de Sel, 1808-1812, 835; 1 omslag
                - Stukken betreffende het beheer van de nalatenschap van Maria de Sel, 1812-1813, 836; 1 omslag
          - Stukken van andere of onzekere herkomst, b.3.2.
            - Aantekeningen van genealogische aard, opgemaakt door Anna Constantia Hoeufft, echtgenote van Adriaan Buysero, betreffende de leden van haar gezin, over de periode, 1665-1693; 837; 2 stukken
            - Akte van koop door Adriaan Bout en Adam Halfwassenaar van de Staten van Holland en West-Friesland van een kavel land in de Zuidhollandse Polder, 1722; 838; 1 stuk
            - Akte van benoeming door de voogd van de minderjarige Charles Liduine Marie la Croix, ambachtsheer van Dussen-Munsterkerk, van Jacobus Hagoort tot schoolmeester, 1782. Afschrift, (, eind 18e eeuw; 839; 1 stuk
            - Schetstekening van de plattegrond en van het vooraanzicht van het kasteel te Dussen, (eind 18e, begin 19e eeuw?); 840; 1 stuk
            - Ordonnantie van het Uitvoerend Bewind der Bataafse Republiek, houdende de vaststelling van de termijnen waarbinnen voormalige eigenaars van afgeschafte rechten en renten hun aanspraken op een afkoopsom, respectievelijk de bewijzen daarvoor, kenbaar moeten maken, 1798; 841; 1 stuk
      - HEERLIJKHEID VAN MIDDELBURG (1352-1908), 2.c
        - STUKKEN VAN ALGEMENE AARD, c.1.
          - Inventaris, tevens akte van overdracht door de ambachtsheer aan de secretaris, van de stukken betreffende het ambacht en de Verenigde Polder, 1733; 842; 1 katern
          - Inventaris van de stukken betreffende het ambacht en de Verenigde Polder, die na een brand in het rechthuis,1753, bewaard zijn, (1756); 843; 1 katern
            De datering is gebaseerd op een aantekening in nr. 842. Deze beide nummers betreffen tevens het rechterlijk archief van Middelburg.
          - Memorie betreffende het bestuur en het beheer, (begin 18e eeuw); 844; 1 stuk
          - Brieven, ingekomen bij Lodewijk Alexander de Milly, en bij zijn weduwe, van A. Medenblik, schout en secretaris., 1816-1817, 1818; 845; 1 omslag
          - Stukken ingekomen bij, en minuten van een memorie uitgegaan van F.E. Berg betreffende de door Gedeputeerde Staten van Zuid-Holland voorgestelde samenvoeging van de gemeenten Middelburg en Boskoop-en-Zuidwijk, 1829-1833; 846; 1 omslag
          - Stukken betreffende het voornemen van Gedeputeerde Staten van Zuid-Holland om een voorstel in te dienen tot samenvoeging van de gemeenten Middelburg en Boskoop, 1846; 847; 1 omslag
        - STUKKEN BETREFFENDE BIJZONDERE ONDERWERPEN, c.2.
          - VERWERVING EN LEENVERBAND, c.2.1.
            - Akte van belening door koning Philips II, als graaf van Holland, van Maria van der Does, echtgenote van Johan van Gelmen, 1579; 848; 1 charter
            - Stukken betreffende de uitvoering van een appointement van de Gecommitteerde Raden van Holland en West-Friesland voor Johan van Gelmen inzake het behouden van het bezit van de heerlijkheid, 1584, 1585; ---; 1 charter met aangehecht stuk en 1 stuk
              Deze stukken bevinden zich in het ARA, Familiearchief Van Limborch-Van der Craght, nummer toegang ##, inventaris (V.R.O. A., 1904, p. 58) nr. 3.
            - Appointement van de Gecommitteerde Raden van Holland en West-Friesland voor de weduwe van Johan van Gelmen, om, hoewel inmiddels ook haar zoon is overleden, het leen te verheffen ten behoeve van haar oudste dochter zonder het recht van collaterale successie te betalen, 1623; ---; 1 stuk
              Het stuk bevindt zich in het NA, Familiearchief Van Limborch-Van der Craght, nummer toegang ##, inventaris (V.R.O.A., 1904, p. 58) nr. 3.
            - Akte van belening door de Staten van Holland en West-Friesland van Catharina Sophia van Wijngaarden, met bijlage, 1686; 849.1, 849.2; 2 charters
              - 1686 februari, 849.1
              - 1686 april, 849.2
            - Akte van belening door de Staten van Holland en West-Friesland van Pieter van Leiden, met bijlagen, 1690, 1710 (in afschriften en uittreksels, 1715), 1715, 850; 1 charter en 6 stukken
            - Akte van belening door de Staten van Holland en West-Friesland, tevens akte van belening met vier morgen land in Noordwijkerhout, van Johan Theodoor van Friesheim, 1736, met dorsale akte van beëdiging, en bijlage, 1736, 1739 (in uittreksels, 1746)., 1748; 851; 1 charter en 1 stuk
            - Akte van belening door de Staten van Holland en West-Friesland van Gerard Jacob de Milly, met bijlage, 1791., 1765; 852.1, 852.2; 2 charters
              - 1791, 852.1
              - 1765, 852.2
            - Akte van overeenkomst, ten overstaan van notaris J.W. van Alphen te 's-Gravenhage, tussen de erfgenamen van Gerard Jacob de Milly betreffende de verdeling van diens nalatenschap, waarbij de heerlijkheid wordt toegedeeld aan Lodewijk Alexander de Milly, met retroakte, 1815., 1817; 853; 2 stukken
            - Akte van koop van de heerlijkheid door O.W.J. Berg, ten overstaan van notaris W. van Homrigh te Amsterdam, van de erfgenamen van L.A. de Milly, met bijlagen, 1818-1819., 854; 1 omslag
            - Uittreksel uit de akte van scheiding, ten overstaan van notaris W. van Homrigh te Amsterdam, van de nalatenschap van O.W.J. Berg, betreffende de toedeling aan F.E. Berg, met bijlagen, 1793-1825, in afschrift, 1826., 855; 5 stukken
            - Uittreksel uit de akte van scheiding, ten overstaan van notaris H.J. Weyland te Amsterdam, van de nalatenschap van M. Dedel, betreffende de toedeling aan O.W.J. Berg, met retroacte,1846., 1852; 856; 2 stukken
            - Uittreksel uit de akte van deling en scheiding, ten overstaan van notaris A.C.J. Jongejan te Amsterdam, van de nalatenschap van O.W.J. Berg, betreffende de toedeling aan E.W. Berg, 1895; 857; 1 stuk
            - Uittreksel uit de akte van scheiding, ten kantore van notaris J. Lasonder te Hilversum, van de nalatenschap van E.W. Berg, betreffende de toedeling aan E.O. Berg, 1908; 858; 1 stuk
          - BESTUUR, c.2.2.
            - Stukken van algemene aard, a.
              - "Reglement voor het Gemeente Bestuur van Middelburg". Ordonnantie, Afschrift, (ca. 1802)., 859; 1 stuk
              - Ingekomen circulaire, houdende een uittreksel uit het verbaal van de vergadering van Gedeputeerde Staten van Zuid-Holland, betreffende de organisatie van het bestuur ten plattelande., d.d. 10 december 1816; 860; 1 stuk
              - Aantekeningen betreffende de uitvoering van het S.B. d.d. 26 maart 1814 inzake het bestuur ten plattelande, Klad., (ca. 1825); 861; 1 stuk
            - Stukken betreffende bijzondere onderwerpen, b.
              - Functionarissen, 1)
                Zie ook het archief van de schout. Hierna nrs. 902-907.
                - Akte van benoeming van Vincent van Eyck tot schout en secretaris door de voogd van de erfgenamen van Johan Frederik van Liere, 1699. Afschrift, (ca. 1715); 862; 1 stuk
                De datering van het afschrift berust op vergelijking van het stuk met een onder nr. 850 beschreven bijlage. Zie ook nr. 877.
                - Akte van benoeming van Vincent van Eyck tot schout en secretaris door Pieter van Leiden, 1716. Afschrift, 863; 1 stuk
                De datering van het afschrift berust op vergelijking van het stuk met nr. 877.
                - Stukken betreffende provinciale regelingen inzake de voordracht en de benoeming van gemeentelijke ambtsdragers ten plattelande. Drukwerk en afschrift., 1816-ca. 1825, 1842; 864; 4 stukken
                - Uittreksel uit het verbaal van de vergadering van Gedeputeerde Staten van Zuid-Holland, houdende de benoeming van A. Medenblik tot ontvanger., d.d. 14 oktober 1817; 865; 1 stuk
                - Brieven uitgegaan naar de ter zake bevoegde overheden, houdende voordrachten van te benoemen gemeentelijke ambtsdragers, Concepten., 1817 ca. 1819, 1836; 866; 4 stukken
                - Brieven ingekomen bij O.W.J. Berg, respectievelijk bij F.E. Berg, houdende aanbevelingen van door hen te benoemen, respectievelijk voor benoeming voor te dragen kandidaten voor gemeentelijke ambten, 1819, 1829; 867; 2 stukken
                - Stukken betreffende de kwestieuze benoeming van A.H.J. Ravesteyn Medemblik tot burgemeester, 1840-1841; 868; 1 omslag
              - Belastingen, 2)
                - Uittreksel uit het kohier van de Verponding over Holland,1630, betreffende Middelburg, (opgemaakt 17e eeuw)., [17de eeuw]; 869; 1 stuk
                Betreft NA, Financie van Holland, inventarisnummer 464(1), f. 93vo.
                - Aantekening betreffende het turfgeld. Klad., (18e eeuw); 870; 1 stuk
              - Waterstaat, 3)
                Zie ook het archief van de schout. Hierna nrs. 924-933.
                - Akte waarbij Jan van Henegouwen, heer van Beaumont, de ingelanden in de heerlijkheden Middelburg, Boskoop ten oosten van de Gouwe, Zuidwijk en Randenburg het recht op een wetering naar de IJssel verleent, en waarbij hij de ambachtsheer opdraagt, er zorg voor te dragen dat de schouw plaatsvindt door de ambachtsheer of de schout en door heemraden uit de ambachten, 1352 maart 29. Vidimus door het stadsbestuur van Delft, 1487 mei 11; 871; 1 charter
                Minuut in ARA, LRK, inventarisnummer 111, f. 12vo.
                - Akte waarbij de abdis van Rijnsburg, als vrouwe van Boskoop ten oosten van de Gouwe, de ambachtsheren van Zuidwijk en van Middelburg, en de ambachtsvrouwe van Randenburg de inwoners van de ambachten bevestigen in het bezit van de door hen gekochte wetering naar de IJssel, en waarbij zij de schout van Middelburg met heemraden uit de ambachten belasten met de schouw, waarvoor zij tevens regels geven, 1357 september 17; 872; 1 charter
                Dit charter is identiek met ARA, Archief Rijnsburg, inventarsnummer 681.
                Cf. ook het regest in: M. Hüffer (ed.), Bronnen voor de geschiedenis der abdij Rijnsburg I, 1, 's-Gravenhage, 1951 (R.G.P., Kleine serie, nr. 31); aldaar nr. 318.
                - Ingekomen brief, namens de schout, betreffende een geschil tussen de schouten van Middelburg en Reeuwijk over hun bevoegdheden in Randenburg met betrekking tot de inning van de omslag van het hoogheemraadschap van Rijnland en tot het afhoren van de tweejaarlijkse rekening van de heemraden aldaar, 1734; 873; 1 stuk
          - BEHEER, c.2.3.
            - Rechten, a.
              - Aantekeningen van algemene aard, 1)
                - Aantekeningen door G.J. de Milly betreffende de rechten waaruit de ambachtsheer inkomsten trekt, (ca. 1780, ca. 1810); 874; 2 stukken
                - Aantekeningen betreffende de rechten van de heer van Middelburg, z.d. (ca. 1830); 875; 1 stuk
                De datering is gebaseerd op de identificatie van het handschrift als dat van F.E. Berg.
              - Stukken betreffende bijzondere onderwerpen, 2)
                - aa) Heerlijke rechten
                - - Benoeming c.q. voordracht van ambtsdragers
                - Staten van de inkomsten die jaarlijks door de schout en secretaris, respectievelijk door de burgemeester, tevens secretaris, uit of krachtens hun, c.q. zijn ambten genoten worden, (begin 18e eeuw, ca. 1827); 876; 2 stukken
                - Akten van overeenkomst tussen de ambachtsheer en Vincent van Eyck betreffende diens benoeming tot schout en secretaris tegen een jaarlijkse recognitie van 25 gulden,1699, afschrift, (ca. 1716), 1715; 877; 2 stukken
                Cf. nrs. 862, 863.
                - Akte waarbij Jan Cornelis van Eyck zich verplicht om jaarlijks aan de ambachtsheer een recognitie van 200 gulden te betalen voor de door hem beklede ambten van schout, secretaris en bode, 1733; 878; 1 stuk
                Nummer 905 is een afschrift van deze akte.
                - Kwitantie (van F.E. Berg) voor J. van Nes Kzn., burgemeester en secretaris, inzake de betaling van 75 gulden als jaarlijkse recognitie. Concept., 1827; 879; 1 stuk
                - - Overpad
                - Akten van verpachting door de ambachtsheer aan de stad Gouda van de Middelburgse weg, Authentieke afschriften, 1661; met afschriften van de akte van 1594, (ca. 1780)., 1594, 1613, 1642, 1658; 880; 4 stukken
                - Missive van de burgemeesters aan de thesaurier van de stad Gouda, houdende de opdracht tot betaling van 25 gulden aan de ambachtsheer van Middelburg als pachtsom over de jaren 1727-1728 voor het recht van overpad over de dijken. Authentiek afschrift, 881; 1 stuk
                - - Ontgronding
                - Memories betreffende de voorgenomen vervening en droogmaking, (ca. 1790); 882; 1 katern en 1 stuk
                - "Kaart van de te verveenen, bedijken en droogmaken van een gedeelte van Spoelwijk, Nieucoop, Foreest en Middelburg, gelegen onder Middelburg", (ca. 1800); ---; 1 stuk
                De kaart bevindt zich: NA, Kaartenafdeling, nummer toegang ##. Aldaar: Veilingcatalogus nr. 279, J.L. Beijers, Utrecht, 7-8 september 1976, nr. 436.
                In de stukken onder nr. 882 wordt gesproken over het voornemen van de ambachtsheer om deze kaart te doen maken door landmeter Colstra.
                Zie ook de reproductie op p. 173.
                - Brief uitgegaan van W.E.J. Berg aan A. van Lennep, houdende een verzoek om inlichtingen over het recht van ontgronding in Middelburg, minuut, met de ingekomen antwoord-brief, 1875; 883; 2 stukken
                - bb) Leenheerlijke rechten
                - Leenregisters van de heerlijkheid, 1507-1797; 884-885; 2 delen
                - Register, gemerkt H, (aangelegd ca. 1600), 1507-1725, 884
                - Register, gemerkt J, 1731-1797, 885
                - Repertorium op de leenregisters, opgemaakt tussen 1663 en 1671, bijgehouden tot 1797; met afschrift, opgemaakt 1781-1782, niet bijgehouden, en afschrift, opgemaakt tussen 1782 en 1785, bijgehouden tot 1797., [1663 en 1671, 1797, 1781-1782, 1782 en 1785, 1797]; 886; 3 delen
                Repertorium: J.C. Kort, Repertorium op de lenen van de heerlijkheid Middelburg, 1715 (drukfout voor: 1415. L.)-1797, in: Ons Voorgeslacht, 31 (1976), pp. 65-77.
                - Index op de leenregisters, opgemaakt ca. 1735, bijgehouden tot, 1754; 887; 1 stuk
                - Akte van ontvangst door Jan Cornelis van Eyck, stadhouder van de lenen, van de leenregisters en -repertoria, 1733; 888; 1 stuk
                - Proces-verbaal door Jacob Kumsius, (stadhouder van de lenen), van het doen van de leenhulde door de leenmannen jegens Gerard Jacob de Milly als nieuwe heer, (ca. 1766); 889; 1 stuk
                - Stuk houdende het eedsformulier van de leenmannen, (ca. 1780); 890; 1 stuk
                - cc) Patronaatsrecht
                - Appointement van de Gecommitteerde Raden van Holland en West-Friesland voor Johan van Gelmen, houdende een bevestiging van de begeving van zijn zoon met de pastorie, 1595; ---; 1 stuk
                Het stuk bevindt zich: ARA, Familiearchief Van Limborch-Van der Craght, nummer toegang ##, inventaris (V.R.O.A., 1904, p. 58) nr. 3.
                - dd) Tiendrecht
                - Kladstaat van de opbrengsten van de henneptiende over de periode 1744-1754, (1755?); 891; 1 stuk
                Dit stuk vormde te zamen met de nrs. 892, 894, 896 en 897 een lias.
                - Staten van de inkomsten uit de henneptiende, 1717-1721, 1723-1735, 1738-1742, 1751-1753, 1756; 892; 1 omslag
                1756 in 2 exemplaren.
                De staten betreffende de jaren 1754-1756 vormen in materieel opzicht een geheel met de rekeningen over die jaren. Zie daarvoor nr. 896.
                Met uitzondering van de staten over 1717-1718 vormde dit nummer te zamen met de nrs. 891, 894, 896, 897 een lias.
                - Ordonnantie van de Staten van Holland en West-Friesland betreffende de verponding over tienden, 1754; 893; 1 stuk
                - Kwitantie inzake de betaling van verpondingen over de hennep- en korentienden, 1717-1762; 894; 1 omslag
                Deze stukken vormden te zamen met de nrs. 891, 892, 896 en 897 een lias.
            - Financiën, b.
              - Kladstaat van de inkomsten (van Maria Rataller, weduwe van Johan van Gelmen) uit onroerend goed en rechten binnen en buiten Middelburg, 1627; 895; 1 stuk
              - Rekeningen van de schout, respectievelijk de burgemeester inzake het beheer van de heerlijkheid over de jaren 1626, 1649, 1730, 1735, 1738-1782, 1817-1818, 1836-1837, 1838-1840 en over de periode 1840-1843., [1626, 1649, 1730, 1735, 1738-1782, 1817-1818, 1836-1837, 1838-1840, 1840-1843]; 896; 1 omslag
                1757 in 2 exemplaren.
                De rekeningen over 1730, 1735, 1738-1782 vormden te zamen met de nummers 891, 892, 894 en 897 een lias van 155 stukken met het opschrift: "Rekeningen der Heerlijkheyd Middelburgh, Foreest, Spoelwijk en Nieucoop". De rekening over 1817-1818 was als bijlage bij nr. 854 gevoegd.
              - Bijlagen tot de rekeningen, 1626, 1649, ca. 1717, ca. 1747-1774; 897; 1 omslag
                De bijlagen over ca. 1740-1774 vormden te zamen met de nrs. 891, 892, 894 en 896 een lias.
              - Deklaraties, ingekomen bij G.J. de Milly van W. Blok, notaris en van A. Medenblik, secretaris, 1801-1808; 898; 1 omslag
              - Stukken betreffende het doen van de rekeningen over de jaren 1840-1844 aan de vrouwe van Middelburg door de burgemeester en de ontvanger, 1843-1845; 899; 1 omslag
        - VARIA, c.3.
          - Plakkaat van de Staten-Generaal, waarbij wordt bepaald, dat binnen het door de Generaliteit bestuurde gebied noodweer, in geval van een poging tot misdrijf in huizen of op particuliere grond, straffeloos zal zijn, 1723. Authentiek afschrift, 1789; 900; 1 stuk
            Het afschrift is afgegeven te Zundert, woonplaats van de toenmalige ambachtsheer G.J. de Milly. Het zal derhalve vermoedelijk door hem in het archief zijn achtergelaten.
          - Akten waarbij de ambachtsheer van Voshol toestemming geeft en de te betalen bedragen vaststelt voor het slagturven binnen het ambacht, 1796, 1801. Afschrift, (begin 19e eeuw); 901; 1 omslag
            Het stuk is vermoedelijk gebruikt in verband met de in deze tijd begonnen vervening van Middelburg.
        - GEDEPONEERD ARCHIEF VAN DE SCHOUTEN, c.4.
          - STUKKEN BETREFFENDE AANSTELLING EN INVESTITUUR, c.4.1.
            Zie ook nummers 862-864 en 876-878.
            - Akte van aanstelling door Johan van Gelmen, ambachtsheer, van Gerrit Bouwensz., met akten van investituur voor termijnen van drie jaar door de baljuw van Rijnland, 1611, 1614, 1625-1642; 902, 902.1 - 902.4; 6 charters en 2 stukken
              - 1611, 902.1
              - 1632, 902.2
              - 1636, 902.3
              - 1639, 902.4
              - Overige stuk(ken) (niet apart geborgen), 902
            - Akte van aanstelling door Daniel Gleeser, ambachtsheer, van Boudewijn Gerritsz. van Hijselendoorn, tevens akte van aanstelling als secretaris, 1664, met akten van investituur voor termijnen van drie jaar door de baljuw van Rijnland, 1664, 1665, 1679; 903, 903.1, 903.2; 3 charters
              - 1664, 903.1
              - 1679, 903.2
              - 1665, 903
            - Akte van aanstelling door Pieter van Leiden, ambachtsheer, van Vincent van Eyck, schout, als stadhouder van de lenen, 1728; 904; 1 stuk
            - Akte waarbij Jan Cornelis van Eyck zich verplicht tot jaarlijkse betaling aan de ambachtsheer van een recognitie van 200 gulden voor de door hem beklede ambten van schout, secretaris en bode, 1733. Afschrift, 905; 1 stuk
              Dit stuk is een afschrift van nr. 878.
            - Akten betreffende de aanstelling door Gerard Jacob de Milly, ambachtsheer, van Jacob Kumsius als schout, secretaris, bode en stadhouder van de lenen, met akten van investituur voor termijnen van drie jaar door de baljuw van Rijnland, 1761, 1762, 1772, 1780, 1787; 906, 906.1 - 906.3; 3 stukken en 4 charters
              - 1762, 906.1
              - 1772, 906.2
              - 1787, 906.3
              - Overige stuk(ken) (niet apart geborgen), 906
            - Akte van aanstelling door Gerard Jacob de Milly, ambachtsheer, van Frederik Kumsius als adjunkt-schout, -secretaris en -bode, alsmede als adjunkt-stadhouder en -griffier van de lenen, 1788, met akte van investituur voor drie jaar door de baljuw van Rijnland, 1789, [1788, 1789]; 907; 1 stuk en 1 charter
          - STUKKEN BETREFFENDE DE POLDER MIDDELBURG, c.4.2.
            Zie ook hierboven nummers 890-892.